# 关于 7 月 1 日以后新形成的长期股权投资确认和后续计量的问题

提问人：li-zhen 时间：2014-09-12 11:16:55
出于战略安排的需要，A企业某自然人控股股东将其所持有B企业少数股权（不足20%）协议转让给A企业。转让后该自然人在B企业中不再拥有任何股权。A企业原不持有B企业股权，取得股权后也不形成重大影响。B企业非上市公司，股权无公允价。
根据新准则的要求，三无的投资应当适用金融工具准则；但是本例中由于无法找到股权公允价，仍然按照长期股权投资准则确认为长期股权投资，并以成本法后续计量。 这样考虑对吗？

回答人：chenyiwei
A企业对取得的“三无”（无控制、无共同控制、无重大影响）长期股权投资在修订后的长期股权投资准则下应作为可供出售金融资产核算。对于其后续计量问题可参考《企业会计准则第 22 号——金融工具确认和计量》第三十二条规定，对在活跃市场没有报价、公允价值不能可靠确定的权益投资，按成本进行后续计量。